【裁判字號】    97,停,6
【裁判日期】    970110
【裁判案由】    聲請停止執行
【裁判全文】
臺北高等行政法院裁定
                                     97年度停字第00006號
聲  請  人  南灣企管顧問有限公司
代  表  人  甲○○
相  對  人  內政部
代  表  人  乙○○部長）住同.
上列當事人間因入出國及移民法事件（本院97年度訴字第16號）
，聲請人聲請停止執行，本院裁定如下：
    主      文
聲請駁回。
聲請程序費用由聲請人負擔。
    理      由
一、按「（第1 項）原處分或決定之執行，除法律另有規定外，
    不因提起行政訴訟而停止。（第2 項）行政訴訟繫屬中，行
    政法院認為原處分或決定之執行，將發生難於回復之損害，
    且有急迫情事者，得依職權或依聲請裁定停止執行。但於公
    益有重大影響，或原告之訴在法律上顯無理由者，不得為之
    。（第3 項）於行政訴訟起訴前，如原處分或決定之執行將
    發生難於回復之損害，且有急迫情事者，行政法院亦得依受
    處分人或訴願人之聲請，裁定停止執行。但於公益有重大影
    響者，不在此限。」行政訴訟法第116 條第1 項、第2 項、
    第3 項分別規定明確。申言之，行政機關之處分或決定，在
    依法撤銷或變更前，具有執行力，除法律另有規定外，原則
    上不因提起行政訴訟而停止執行；另行政處分或決定之執行
    ，將發生難於回復之損害，且有急迫情事者，當事人始得聲
    請行政法院裁定停止執行，但於公益有重大影響者，不在此
    限。至上開所稱「難於回復之損害」，係指其損害不能回復
    原狀，或不能以金錢賠償，或在一般社會通念上，如予執行
    可認達到回復困難之程度而言，最高行政法院著有94年度裁
    字第316 號裁定可資參照。
二、本件聲請人涉嫌未經申請經營移民業務許可，於民國（下同
    ）95年8 月間在臺灣醫界雜誌第49卷第8 期刊登移民業務廣
    告，記載全家移民美國等字樣，違反入出國及移民法第46條
    第1 項規定，相對人乃依同法第55條規定，以96年6 月26日
    內授移移管京字第09609340262 號處分書（下稱原處分）對
    聲請人處以罰鍰新臺幣（下同）300,000 元，聲請人不服，
    以其為美國南灣中醫大學在臺獨家代理，代辦學生到美國就
    讀該校之中醫科系，係辦理留學業務，未辦理或受託辦理移
    民業務，因不熟悉法律，於廣告誤用移民一詞，請予免罰云
    云，提起訴願，遭駁回後復向本院提起行政訴訟，併依聲請
    停止原處分之執行。經查：聲請人為本件聲請時，亦同時檢
    具原處分書及訴願決定書等件一併提起行政訴訟，業經本院
    調閱97年度訴字第16號案卷可參，因此聲請人即應依行政訴
    訟法第116 條第2 項規定為本件聲請，始符法制，其引據同
    條第3 項規定，尚有誤會。又無論依行政訴訟法第116 條第
    2 項或第3 項規定為停止執行之聲請，均應以行政處分或決
    定之執行，將發生難於回復之損害為前提，為前開所闡述明
    確，惟本件聲請人對於原處分所爭執者，厥為相對人可否執
    行罰鍰300,000 元，核其性質應屬財產上之執行，本件縱不
    予停止執行，將來並非不能以同額金錢返還之，亦即於一般
    社會通念上，就原處分之執行，並無損害不能回復原狀或達
    到回復困難之程度可言。揆諸前開說明，聲請人為本件停止
    執行之聲請，即與行政訴訟法第116 條第2 項及第3 項所規
    定之要件不合，要難准許，應予駁回。至於原處分主文所述
    及：「於收受處分書15日後經查再違反規定者，將依規定重
    為處罰。」等語，則屬促請聲請人注意，應避免再犯之用語
    ，僅係單純之觀念通知，並不因該項敘述而生何法律上之效
    果者，自非行政處分，不得聲請停止執行，附此敘明。
三、依行政訴訟法第104 條，民事訴訟法第95條、第78條，裁定
    如主文。
中    華    民    國    97    年     1    月   10     日
                      臺北高等行政法院第一庭
                                審判長法  官  王立杰
                                      法  官  周玫芳
                                      法  官  劉錫賢
上為正本係照原本作成。
如不服本裁定，應於送達後10日內向本院提出抗告狀（須按他造
人數附繕本）。
中    華    民    國    97    年     1    月   10     日
                                      書記官  林佳蘋


司法院資訊處製作；財團法人民間司法改革基金會備份。
